# 新租赁准则保证金折现、使用权资产累计折旧税金问题

提问人：Q 姜 时间：2021-08-10 23:33:14
公司主要业务是从开发商处租入写字间再出租，做为承租人首次执行新租赁准则遇到如下问题：
1 、原账面其他应收款（保证金） 100 万，假设折现值为 90 万，那么首次执行日应确认为
借：长期应收款 100 万 贷：其他应收款 100 万 那么未确认融资收益 10 万是调整使用权资产，还是调整期初留存收益，依据是什么？
2 、公司首次执行日使用权资产和租赁负债是否含税？如果含税，后期付款、折旧摊销时税金怎么处理？如果不含税，那么初始确认时税金怎么处理？
还望陈版不吝赐教，谢谢！

回答人：chenyiwei
1 、新租赁准则对于使用权资产的衔接有两种方法可选，可根据每项租赁选择。如果采用“假设自租赁期开始日即采用本准则的账面价值（采用首次执行日的承租人增量借款利率作为折现率）”，则应视同最初租赁期开始日已按新准则要求计量使用权资产，相应计提折旧，由此导致的首次执行日账面价值与租赁负债计量金额之间的差额调整留存收益；如果采用“与租赁负债相等的金额，并根据预付租金进行必要调整”，则不涉及将保证金折现影响调整留存收益。
2 、对于一般纳税人而言，使用权资产和租赁负债的计量均不含增值税。增值税在实际发生纳税义务或者可抵扣进项税额时确认。

提问人：Q 姜 时间：2021-08-12 23:33:15
多谢陈版讲解！不好意思，还有一问题请教：准则第五十三条，在现金流量表中，偿还租赁负债本金和利息所支付的现金应当计入筹资活动现金流出。公司主营业务即是从开发商处租入写字间再出租，如果承租成本均做为筹资活动现金流列报，那么出租收入做为经营活动列报，会存不不匹配的问题，所以可否将应付租金和利息也列报为经营活动？或者还有其他更合规的处理方法？谢谢！

回答人：chenyiwei
如果租赁本身代表了主营业务，则这种情况下的现金流量作为经营活动也可以。但需说明原因。